臺灣臺中地方法院刑事判決　　　　　　　　　　　　九十二年度訴字第二八二五號
　　公　訴　人　臺灣臺中地方法院檢察署檢察官
　　被　　　告　甲○○
右列被告因違反毒品危害防制條例案件，經臺灣南投地方法院檢察署檢察官提起公訴
（九十二年度毒偵字第一一七號），及臺灣臺中地方法院檢察署檢察官移
十二年度毒偵字第二二二三號），經臺灣南投地方法院判決管轄錯誤，移
本院合議庭裁定改依簡式審理程序審理，判決如左：
    主  文
甲○○連續施用第一級毒品，累犯，處有期徒刑壹年。扣案之海洛因拾包（淨重壹佰
肆拾捌點捌玖公克，包裝重拾點柒玖公克）、含有海洛因之注射針筒捌支、殘留海洛
因之塑膠夾鏈袋玖個，均沒收銷燬之。扣案之注射針筒肆拾壹支、空塑膠夾鏈袋壹包
、電動攪拌器壹臺、分裝袋拾參個，均沒收；又連續施用第二級毒品，累犯，處有期
徒刑柒月。扣案之安非他命共拾包（含袋重貳拾壹點伍公克），均沒收銷燬之；扣案
之吸食器壹組、空塑膠夾鏈袋壹包、電動攪拌器壹臺、分裝袋拾參個，均沒收。應執
行有期徒刑壹年陸月。扣案之海洛因拾包（淨重壹佰肆拾捌點捌玖公克，包裝重拾點
柒玖公克）、含有海洛因之注射針筒捌支、殘留海洛因之塑膠夾鏈袋玖個、安非他命
共拾包（含袋重貳拾壹點伍公克），均沒收銷燬之；扣案之注射針筒肆拾壹支、吸食
器壹組、空塑膠夾鏈袋壹包、電動攪拌器壹臺、分裝袋拾參個，均沒收。
    事  實
一、甲○○前於民國（下同）八十五年間，因偽造文書及違反麻醉藥品管理條例等案
    件，經本院八十五年度易字第五○六五號分別判處有期徒刑六月、五月，並定其
    應執行之刑為有期徒刑十月確定；於八十六年間，又因偽造文書罪，經本院以八
    十五年度訴字第二五一七號判處有期徒刑六月確定；另因違反麻醉藥品管理條例
    案件，經法院判處有期徒刑四月確定，其所犯上開二罪，經定應執行之刑為有期
    徒刑八月確定，並接續前案執行，於八十六年九月十八日假釋付保護管束，八十
    六年十二月二十九日假釋期滿執行完畢。又因偽造文書案件，經本院於九十一年
    三月十三日以九十一年度訴字第四四九號判處有期徒刑四月確定；另於九十一年
    間，因偽造文書案件，經本院以九十一年度訴字第二二○二號判處有期徒刑四月
    ，經臺灣高等法院臺中分院以九十二年度上訴字第四四二號駁回上訴確定，嗣上
    揭二案件，經定應執行刑為有期徒刑七月確定（尚未執行完畢）。
二、甲○○前於九十年間，因施用毒品案件，經本院以九十年度毒聲字第三七九三號
    裁定送觀察、勒戒，認有繼續施用毒品之傾向，經本院以九十年度毒聲字第四一
    三二號裁定送強制戒治，因戒治期滿，經臺灣臺中地方法院檢察署檢察官於九十
    一年八月二十三日以九十一年度戒毒偵字第三七○號為不起訴處分確定。詎仍不
    知悔改，基於施用第一級毒品之概括犯意，自九十一年九月間某日起，至九十二
    年七月十七日上午某時止，在南投縣草屯鎮友人住處、臺中市○○路○段四七六
    號十三樓、臺中市○○路○段一八二號十樓之三等處所，以將海洛因摻入香煙內
    施用，或以將海洛因摻入水中溶解後，再以注射針筒注射之方式，約每日施用一
    次，連續施用第一級毒品海洛因多次；又另行基於施用第二級毒品之概括犯意，
    自九十一年九月某日起，至九十二年七月十六日某時止，在南投縣草屯鎮友人住
    處、臺中市○○路○段四七六號十三樓、臺中市○○路○段一八二號十樓之三等
    處所，以將安非他命置於吸食器內以火燒烤，而吸用霧化氣體之方式，約二日施
    用一次，連續施用第二級毒品安非他命多次。嗣於九十二年一月十日上午九時三
    十分許，在臺中市○○路○段四七六號十三樓為警查獲，並扣得海洛因十包（淨
    重一百四十八．八九公克，包裝重十．七九公克），安非他命六包（含袋重十一
    ．八公克）、含有海洛因之注射針筒八支、殘留海洛因之塑膠夾鏈袋九個、及其
    與案外人戚汝勝（由檢察官另案偵辦）共有，用供其等施用海洛因之注射針筒三
    十五支、用供施用安非他命之吸食器一組、用供施用海洛因、安非他命所用之空
    塑膠夾鏈袋一包、電動攪拌器一臺；於九十二年七月十七日十七時十五分許，在
    臺中市西屯區○○○路與黎明路口為警查獲，並扣得安非他四小包（含袋重九．
    七公克）、用供施用海洛因之注射針筒六支、及其所有，用供施用海洛因及安非
    他命所用之分裝袋十三個等物。
二、案經臺中縣政府警察局移送臺灣南投地方法院檢察署偵查起訴後，臺中市警察局
    第一分局報告臺灣臺中地方法院檢察署移送併辦，經臺灣南投地方法院判決管轄
    錯誤，並移送本院審理。
    理  由
一、右揭事實，業據被告甲○○於本院審理時坦承不諱，且被告於九十二年一月十日
    為警查獲時所採集之尿液經送檢驗，確呈嗎啡、安非他命陽性反應，有臺中縣衛
    生局檢驗尿水報告書乙紙在卷可參；另於九十二年七月十七日為警查獲時所採集
    之尿液經送檢驗，確呈嗎啡陽性反應，有中山醫學大學附設醫院藥物濫用檢測中
    心檢驗報告乙紙在卷足佐，並有扣案之注射針筒四十一支、吸食器一組、空塑膠
    夾鏈袋一包、電動攪拌器一臺、分裝袋十三個、含有海洛因之注射針筒八支、殘
    留海洛因之塑膠夾鏈袋九個、安非他命共十包（含袋重二十一．五公克）可稽，
    另扣案之白色粉末十包，經送鑑驗結果，確含有第一級毒品海洛因，淨重一百四
    十八．八九公克，包裝重十．七九公克，有法務部調查局九十二年三月七日調科
    壹字第九七○○○一九二九號鑑定通知書乙紙在卷可憑，足認被告之自白確與事
    實相符。又被告前於九十年間，因施用毒品案件，經本院以九十年度毒聲字第三
    七九三號裁定送觀察、勒戒，認有繼續施用毒品之傾向，經本院以九十年度毒聲
    字第四一三二號裁定送強制戒治，因戒治期滿，經臺灣臺中地方法院檢察署檢察
    官於九十一年八月二十三日以九十一年度戒毒偵字第三七○號為不起訴處分確定
    ，有該不起訴處分書及臺灣臺中地方法院檢察署刑案資料查註紀錄表及臺灣高等
    法院被告全國前案紀錄表各乙份在卷可稽，則被告於經強制戒治期滿不起訴處分
    後，五年內復施用第一級毒品海洛因及第二級毒品安非他命，係再犯毒品危害防
    制條例第十條之罪堪予認定。本案事證明確，被告犯行洵堪認定，應依法論科。
二、核被告甲○○所為，係犯毒品危害防制條例第十條第一項施用第一級毒品罪、及
    同條第二項之施用第二級毒品罪；其為施用第一、二級毒品而持有第一、二級毒
    品，其持有之低度行為，為施用之高度行為所吸收，均不另論罪。被告所為先後
    多次施用第一、二級毒品之犯行，均時間緊接，所犯係構成要件相同之罪名，顯
    係各基於概括犯意反覆為之，為連續犯，各應依刑法第五十六條規定論以一罪，
    並加重其刑。檢察官雖僅就被告自九十一年九月間某日起至九十二年一月八日止
    ，連續施用第一級毒品海洛因及第二級毒品安非他命之犯行起訴，然如前所述，
    被告自九十二年一月八日後迄九十二年七月十七日為警查獲止，期間均有施用第
    一級毒品海洛因及施用第二級毒品安非他命之行為，而被告所為上開施用第一級
    毒品海洛因及第二級毒品安非他命之事實，除檢察官已經起訴部分外，其餘事實
    ，雖未據檢察官起訴，惟與已經起訴部分之施用第一級毒品海洛因、施用第二級
    毒品安非他命之事實，各有連續犯之裁判上一罪之關係，基於審判不可分之原則
    ，均應為起訴效力所及，是就移送併辦部分，本院自應併予審究，附此敘明。又
    被告前於八十五年間，因偽造文書及違反麻醉藥品管理條例等案件，經本院八十
    五年度易字第五○六五號分別判處有期徒刑六月、五月，並定其應執行之刑為有
    期徒刑十月確定；於八十六年間，又因偽造文書罪，經本院以八十五年度訴字第
    二五一七號判處有期徒刑六月確定；另因違反麻醉藥品管理條例案件，經法院判
    處有期徒刑四月確定，其所犯上開二罪，經定應執行之刑為有期徒刑八月確定，
    並接續前案執行，於八十六年九月十八日假釋付保護管束，八十六年十二月二十
    九日假釋期滿執行完畢，有臺灣臺中地方法院檢察署刑案資料查註紀錄表及臺灣
    高等法院被告全國前案紀錄表各乙份在卷可稽，被告於受有期徒刑之執行完畢後
    ，五年以內再犯本件有期徒刑以上之罪，均為累犯，各應依刑法第四十七條規定
    加重其刑，並均遞加重之。被告所犯上開二罪間，罪名不同，犯意各別，應分論
    併罰。爰審酌被告素行不佳，犯罪之動機、目的、手段、本案犯罪之情節及其施
    用毒品之期間長短、次數，且所為施用毒品之犯行，先後經觀察、勒戒，強制戒
    治，均無法戒斷，及施用毒品犯罪原具自戕性格，並犯罪後坦承犯行，態度良好
    等一切情狀，分別量處如主文所示之刑，並定其執行刑，以示懲儆。
三、末查，被告於九十二年一月十日為警查獲時，所扣案之第一級毒品海洛因十包（
    淨重一百四十八．八九公克，包裝重十．七九公克），安非他命六包（含袋重十
    一．八公克）、九十二年七月十七日為警查獲時，所扣案之安非他四小包（含袋
    重九．七公克），及九十二年一月十日為警查獲時，所扣案含有海洛因之注射針
    筒八支、殘留海洛因之塑膠夾鏈袋九個，因其上之海洛因無法自注射針筒及塑膠
    夾鏈袋析離，是均應依毒品危害防制條例第十八條第一項前段沒收銷燬之；又扣
    案之注射針筒四十一支、吸食器一組、空塑膠夾鏈袋一包、電動攪拌器一臺，係
    被告與案外人戚汝勝所共有，扣案之分裝袋十三個，係被告所有，而注射針筒係
    用供施用海洛因之用，吸食器一組係用供施用安非他命之用，空塑膠夾鏈袋一包
    、電動攪拌器一臺、分裝袋十三個，均係用供施用海洛因及安非他命所用之物，
    業據被告供承在卷，是均應依刑法第三十八條第一項第二款宣告沒收。另被告於
    九十二年七月十七日為警查獲時，所扣得之第一級毒品海洛因五小包，因被告就
    此部分涉有販賣第一級毒品罪嫌，另案由本院審理中（本院九十二年度訴字第二
    二○四號），是就此部分應由被告所涉販賣第一級毒品案件處理，併此敘明。
據上論斷，應依刑事訴訟法第二百七十三條之一第一項、第二百九十九條第一項前段
，毒品危害防制條例第十條第一項、第二項、第十八條第一項前段、第二十三條第二
項前段，刑法第十一條前段、第五十六條、第四十七條、第五十一條第五款、第三十
八條第一項第二款，判決如主文。
中      華      民      國    九十三    年      一      月      七      日
                                     臺灣臺中地方法院刑事第五庭
                                         法  官  劉  麗  瑛
右正本證明與原本無異。
如不服本判決，應於送達後十日內向本院提出上訴狀（須附繕本），上訴於臺灣高等
法院臺中分院。
                                         書記官
中      華      民      國    九十三    年      一      月      七      日
附錄論罪科刑法條
毒品危害防制條例第十條
施用第一級毒品，處六月以上五年以下有期徒刑。
施用第二級毒品，處三年以下有期徒刑。
